# 关联方借款的处理

提问人：Zjx111111 时间：2022-07-18 16:19:23
陈版主好！
请教您，母公司因资金需求向子公司借款 2000 万，双方签订借款合同，约定借款期限为 1 年，假设利率3%，到期还本付息。双方账务的处理是：分别挂其他应收款/其他应付款；单体现金流指定为：收到/支付与其他经营活动有关的现金，并且按月确认利息支出/收入。
请问：①账务的处理（双方挂往来）是否合理？
②现流的列报是否合理？是否应该列报为收到/支付的其他与筹资活动有关的现金？
谢谢陈版主！

回答人：chenyiwei
1 、会计处理上双方互相挂其他应收款/其他应付款是基本合理的。
2 、由于签订了借款协议，有明确的期限和利率约定，故建议分别作为投资和筹资活动的现金流量处理，不属于经营活动。